# 投资补助是免税收入吗？

提问人：碧水晴天 时间：2015-08-07 17:14:58
投资补助，是什么意思？包含什么内含？

回答人：chenyiwei
可查《企业财务通则》第二十条和财政部企业司对此发布的解读。《计学撮要 2011 》P109～ 111 也涉及该项内容。